【裁判字號】    97,訴,1041
【裁判日期】    970813
【裁判案由】    毒品危害防制條例
【裁判全文】
臺灣基隆地方法院刑事判決              97年度訴字第1041號
公  訴  人  臺灣基隆地方法院檢察署檢察官
被      告  乙○○
                    現於臺灣基隆監獄
上列被告因毒品危害防制條例案件，經檢察官提起公訴（97年度
毒偵字第1489號），被告就被訴事實為有罪之陳述，本院合議庭
裁定由受命法官獨任進行簡式審判程序審理，判決如下：
    主  文
乙○○施用第一級毒品，累犯，處有期徒刑捌月；又施用第二級
毒品，累犯，處有期徒刑肆月。應執行有期徒刑拾月。
    事實及理由
一、犯罪事實：
  (一)乙○○前因施用毒品案件，經觀察、勒戒後，認無繼續施用
    毒品之傾向，於民國87年9 月23日經釋放出所，並由臺灣基
    隆地方法院檢察署檢察官於87年9 月21日，以87年度偵字第
    3987、4223號為不起訴處分確定；又因施用毒品案件，經觀
    察、勒戒後，認有繼續施用毒品之傾向，由法院裁定強制戒
    治，俟88年5月7日始因停止戒治並付保護管束而經釋放出所
    ，88年12月23日管束期滿未經撤銷而完成其毒癮戒斷療程，
    並由臺灣臺北地方法院檢察署檢察官於89年1 月10日，以89
    年度戒毒偵字第19號為不起訴處分確定；再因施用毒品案件
    ，併另犯持有毒品案件，經法院就其三犯施用毒品部分裁定
    強制戒治（俟90年8月2日始因停止戒治並付保護管束而經釋
    放出所，90年10月28日管束期滿未經撤銷而完成其毒癮戒斷
    療程），並由臺灣基隆地方法院檢察署檢察官聲請以簡易判
    決處刑，經本院於89年10月6日，以89年度瑞簡字第119號判
    決有期徒刑4月、3月，應執行有期徒刑6 月確定。嗣與妨害
    公務另案合併定刑（有期徒刑9月），90年8 月2日發監執行
    ，於91年5月1日執行完畢；繼而復犯竊盜案件，併另犯轉讓
    第二級毒品案件，經臺灣高等法院於91年5月7日，以91年度
    上訴字第135號判決有期徒刑1年、8月，應執行有期徒刑1年
    6 月確定，91年10月25日發監執行、92年12月10日假釋出監
    ，93年1月9日假釋期滿未經撤銷，其未執行之刑，以已執行
    論（構成累犯）；其後，又因施用毒品案件，由臺灣基隆地
    方法院檢察署檢察官提起公訴，經本院於94年6 月27日，以
    94年度訴字第265號判決有期徒刑8月、6 月，應執行有期徒
    刑1年1月確定；再因施用毒品案件，由臺灣基隆地方法院檢
    察署檢察官提起公訴，經本院於94年10月31日，以94年度訴
    字第727號判決有期徒刑10月、7月，應執行有期徒刑1年4月
    確定，上開二案則經合併計算執行期間，94年8 月29日發監
    執行、96年5 月16日假釋出監，嗣經撤銷假釋，嗣並因中華
    民國九十六年罪犯減刑條例於96年7 月16日公布施行，再經
    臺灣基隆地方法院檢察署檢察官聲請本院以96年度聲減字第
    1732號刑事裁定，就所犯前述二案各減其刑期二分之一，暨
    就所減得之刑，合併定其應執行刑為有期徒刑1年1月確定。
    經重予合併計算執行期間，因已無殘餘刑期亟待執行，於96
    年5月16日假釋出監以前，即已執行完畢（構成累犯）。
  (二)詎乙○○仍未戒除毒癮，基於施用第一級毒品之犯意，於97
    年4月15日上午8時許，在台北縣瑞芳鎮○○○路63之1 號住
    處，以針筒注射之方式，施用海洛因一次；復另行起意，基
    於施用第二級毒品安非他命之犯意，於97年4月14日晚間9時
    許，在基隆市八斗子附近友人住處，以將安非他命置於玻璃
    球吸食器內燒烤之方式，施用安非他命一次；嗣於同年4 月
    15日14時10分許，在基隆市○○路168 巷11弄口為警另案通
    緝到案，經採尿送驗結果，分呈嗎啡及安非他命陽性反應。
二、本件被告乙○○所犯者非為死刑、無期徒刑、最輕本刑為3
    年以上有期徒刑之罪或高等法院管轄第一審案件，其於準備
    程序進行中，先就被訴事實為有罪之陳述，經告知其簡式審
    判程序之要旨，並聽取公訴人、被告之意見後，本院業已依
    刑事訴訟法第273條之1 第1項之規定，裁定由受命法官獨任
    以簡式審判程序進行本案之審理。
三、認定事實所依據之證據及理由：
  (一)被告自白：被告於本院審理中自白其於前述時、地施用第一
    級毒品海洛因、第二級毒品安非他命之犯行事實，其任意自
    白核與下列事證相符，應堪可採為證據。
  (二)尿液檢驗結果：台灣尖端先進生技醫藥股份有限公司濫用藥
    物檢驗報告乙紙，足證被告經警查獲後採集之尿液經檢驗結
    果，分呈施用第一級毒品海洛因代謝後之嗎啡及第二級毒品
    安非他命陽性反應。
  (三)臺灣高等法院被告前案紀錄表在卷可按，足證被告確有如事
    實欄所載之觀察勒戒、徒刑執行等情形。
二、論罪及科刑之理由：
  (一)查海洛因、安非他命分係毒品危害防制條例所列管之第一級
    毒品、第二級毒品，此為該條例第2條第2項第1款、第2款所
    明定。核被告乙○○所為，係犯毒品危害防制條例第10條第
    1項之施用第一級毒品罪及同條例第10條第2項之施用第二級
    毒品罪。
  (二)被告所犯上開二罪，犯意各別，構成要件互異，應分論併罰
    。
  (三)又被告前曾受事實欄所載有期徒刑之執行，有臺灣高等法院
    被告前案紀錄表在卷可稽，其於有期徒刑之執行完畢後，5
    年內故意再犯有期徒刑以上之罪，均為累犯，各應加重其刑
    。
  (四)本院審酌被告犯罪之動機，曾有施用毒品前科，仍不知戒除
    ，再度施用毒品，惟犯罪後坦承犯行，且所犯之施用毒品犯
    行乃戕害自己身心健康，尚未危及他人等一切情狀，分別量
    處如主文所示之刑，並定應執行刑。
據上論斷，應依刑事訴訟法第273條之1、第299條第1項前段，毒
品危害防制條例第23條第2項、第10條第1 項、第2項，刑法第11
條前段、第47條第1項、第51條第5款，判決如主文。
本案經檢察官甲○○到庭執行職務。
中    華    民    國    97    年    8    月    13    日
                  刑事第四庭法    官  齊潔
以上正本證明與原本無異。
如不服本判決應於收受本判決後10日內向本院提出上訴書狀，其
未敘述上訴理由者，並得於提起上訴後10日內向本院補提理由書
狀（均須按他造當事人之人數附繕本）「切勿逕送上級法院」。
中    華    民    國    97    年    8     月    13    日
                            書 記 官  王月娥
附錄論罪法條
毒品危害防制條例第10條
施用第一級毒品者，處6月以上5年以下有期徒刑。
施用第二級毒品者，處3年以下有期徒刑。


司法院資訊處製作；財團法人民間司法改革基金會備份。
